# 本期没有合并范围内子公司，可比报表怎么填列？

提问人：coolfish 时间：2016-04-18 16:40:30
请教个事，有家公司之前有家子公司， 2014 年年中把子公司吸收合并掉了，所在在出 2014 年报告时，报表格式是合并及母公司，特别是截止 2014 年末的资产负债表，合并及母公司已经相等了。那在 2015 年报时，我理解不用再出合并报表了，直接出母公司的单独报表就可以了。资产负债表好理解，本身是衔接的，但上期的利润表和现金流，是应该用母公司单独的 2014 年度的数据还是合并的？

回答人：chenyiwei
因为本期无合并报表，只有个别报表，相应地本期个别报表中的前期比较数据也是个别报表中的前期比较数据。